臺灣桃園地方法院宣示判決筆錄　　　　　 95年度易字第142號
公　訴　人　臺灣桃園地方法院檢察署檢察官
被　　　告　丙○○
指定辯護人　本院公設辯護人乙○○
上列被告因侵占案件，於中華民國96年7 月6 日下午4 時，在本
院刑事第5 法庭宣示判決，出席職員如下：
法官起立朗讀判決主文、犯罪事實要旨、處罰條文、附記事項，
及告以上訴限制、期間並提出上訴狀之法院，且諭知記載其內容
：
一、主  文：
　　丙○○連續意圖為自己不法之所有，而侵占對於業務上所持
    有之物，累犯，處有期徒刑柒月。
二、犯罪事實要旨：
    丙○○前於民國82年及83年間均因違反肅清煙毒條例案件，
    經臺灣士林地方法院及本院分別判處有期徒刑3 年2 月、4
    年6 月確定。上開2 罪接續執行至91年1 月29日縮刑假釋期
    滿執行完畢，猶不知警惕。其自91年間起受僱於址設桃園縣
    龜山鄉○○街75巷3 號「寶麗旺管理顧問股份有限公司」（
    下稱寶麗旺公司），擔任經理一職，負責債務催收，為從事
    業務之人，嗣寶麗旺公司接受吳淑卿之委託向債務人甲○○
    催討所積欠之會款債務，並收受甲○○所簽發面額均為新臺
    幣（下同）2 萬元之本票25張以做為寶麗旺公司前往催討債
    務之憑據，寶麗旺公司接受吳淑卿委託後指派丙○○負責催
    討本件票據債務事宜，即於每張本票到期後持向債務人甲○
    ○換取同額支票以為清償。詎丙○○竟意圖為自己不法之所
    有，並基於概括犯意，連續將其所持有自91年12月起至93年
    3 月止到期之16張本票，向甲○○換取如附表所示之支票及
    現金計32萬元，以變易持有為所有之意思予以侵占入己，並
    將支票持向不知情之第三人貼現，移作自己生活開支並花用
    殆盡，嗣因丙○○避不見面，寶麗旺公司負責人丁○○發覺
    有異，循線找到丙○○後經向丙○○查證，始悉上情，並將
    剩餘未到期之9 張本票取回。
三、處罰條文：
　　修正後刑法第2 條第1 項前段、第47條第1 項，第336 條第
　　2 項、修正前刑法第56條，刑法施行法第1 條之1 第1 項、
    第2 項前段。
四、按被告行為後，刑法業於94年2 月2 日修正公布，並於95年
    7 月1 日施行，而刑法第336 條第2 項之業務侵占罪，法定
    刑所得科之罰金為3 千以下罰金，就法定罰金刑部分，依95
    年6 月14日修正公布，95年7 月1 日施行之刑法施行法第1
    條之1 規定「中華民國94年1 月7 日刑法修正後，刑法分則
    編所定罰金之貨幣單位為新臺幣。94年1 月7 日刑法修正時
    ，刑法分則編未修正之條文定有罰金刑者，自94年1 月7 日
    刑法修正施行後，就其所定數額提高為30倍。但72年6 月26
    日至94年1 月7 日新增或修正之條文，就其所定數額提高為
    3 倍」，經比較結果關於法定刑最高罰金部分，修正前後規
    定並無不同（新法以新臺幣為貨幣單位，修正施行後，就其
    所定數額提高為30倍，實際與行為時法罰金刑相同），不生
    法律變更比較問題，此部分應依法律一般適用原則逕依裁判
    時法即刑法施行法第1 條之1 第1 項、第2 項前段之規定。
    又修正前刑法第33條第5 款原規定：「罰金：1 元以上」，
    依罰金罰鍰提高標準條例第1 條前段規定提高10倍，及現行
    法規所定貨幣單位折算新台幣條例第2 條換算為新臺幣結果
    ，為30元以上，而修正後則規定：「罰金：新臺幣1 千元以
    上，以百元計算之」，已將科處罰金之最低額提高至新臺幣
    1 千元以上，就法定刑最低罰金部分，修正後之規定顯非較
    有利於被告，故依現行即修正後刑法第2 條第1 項前段規定
    ，此部分應適用修正前刑法第33條第5 款之規定。又刑法第
    56條連續犯之規定，業於94年2 月2 日修正公布刪除，並於
    95年7 月1 日起施行如前述，此刪除雖非犯罪構成要件之變
    更，但顯已影響行為人刑罰之法律效果，自屬法律有變更，
    依修正後刑法第2 條第1 項前段規定，比較新、舊法結果，
    仍應適用較利於被告之行為時法律即舊法論以連續犯（參照
    最高法院95年第8 次刑事庭會議決議）。另按新修正刑法第
    47條第1 項關於累犯加重規定「受徒刑之執行完畢，或一部
    之執行而赦免後，5 年以內故意再犯有期徒刑以上之罪者，
    為累犯，加重本刑至2 分之1 。」，對新法施行前，故意再
    犯有期徒刑以上之罪，構成累犯之加重規定，新舊法並無不
    同，不生法律變更比較問題，此部分應逕適用裁判時法即刑
    法第47條第1 項規定，附此敘明。
五、協商判決除有刑事訴訟法第455 條之4 第1 項第1 款於本訊
    問程序終結前，被告撤銷協商合意或檢察官撤回協商聲請者
    ；第二款被告協商之意思非出於自由意志者；第四款被告所
    犯之罪非第455 條之2 第1 項所定得以協商判決者；第六款
    被告有其他較重之裁判上一罪之犯罪事實者；第七款法院認
    應諭知免刑或免訴、不受理者情形之一，及違反同條第二項
    「法院應於協商合意範圍內為判決；法院為協商判決所科之
    刑，以宣告緩刑或2 年以下有期徒刑、拘役或罰金為限」之
    規定者外，不得上訴。
六、末按除被告所犯為死刑、無期徒刑、最輕本刑為3 年以上有
    期徒刑之罪或高等法院管轄第一審案件者外，於準備程序進
    行中，被告先就被訴事實為有罪之陳述時，審判長得告知被
    告簡式審判程序之旨，並聽取當事人之意見後裁定進行簡式
    審判程序，刑事訴訟法第273 條之1 第1 項規定甚明。查本
    件被告於本院準備程序中自白犯罪（見本院96年6 月22日準
    備程序筆錄），且所犯非前述不得進行簡式審判程序之案件
    ，是本院認宜以簡式審判程序，並由受命法官獨任進行審判
    ，併附敘明。
七、本件如符合前述得上訴之情形，得自收受判決送達之日起10
　　日內，向本院提出上訴書狀，上訴於第二審法院。
中　　華　　民　　國　　96　　年　　7 　　月　　6 　　日
                  刑事第七庭法  官　林惠霞
                            書記官  陳恩如
上正本證明與原本無異。
                            書記官  陳恩如
中　　華　　民　　國　　96　　年　　7 　　月　　6 　　日
 附表：
┌─┬─────────┬──────┬───────┐
│編│發票日、票號及付款│發票人及金額│備          註│
│號│銀行              │（新臺幣）  │              │
├─┼─────────┼──────┼───────┤
│1 │92.01.10          │詹德斌      │被告同時持2 張│
│  │I0000000號        │38,000元    │到期面額均2 萬│
│  │桃園信用合作社莊敬│            │元之本票換取左│
│  │分社              │            │開支票，不足額│
│  │                  │            │2 千元部分，林│
│  │                  │            │牡丹以現金補足│
│  │                  │            │。            │
├─┼─────────┼──────┼───────┤
│2 │92.06.15          │詹德斌      │被告同時持2 張│
│  │I0000000          │30,000元    │到期面額均2 萬│
│  │桃園信用合作社莊敬│            │元之本票換取左│
│  │分社              │            │開支票，不足額│
│  │                  │            │1 萬元部分，林│
│  │                  │            │牡丹以現金補足│
│  │                  │            │。            │
├─┼─────────┼──────┼───────┤
│3 │92.06.18          │詹德斌      │              │
│  │I0000000          │20,000元    │              │
│  │桃園信用合作社莊敬│            │              │
│  │分社              │            │              │
├─┼─────────┼──────┼───────┤
│4 │92.08.27          │詹德斌      │被告同時持2 張│
│  │I0000000          │40,000元    │到期面額均2 萬│
│  │桃園信用合作社莊敬│            │元之本票換取左│
│  │分社              │            │開支票。      │
├─┼─────────┼──────┼───────┤
│5 │92.09.30          │詹德斌      │              │
│  │I0000000          │20,000元    │              │
│  │桃園信用合作社莊敬│            │              │
│  │分社              │            │              │
├─┼─────────┼──────┼───────┤
│6 │92.12.31          │詹德斌      │              │
│  │I0000000          │20,000元    │              │
│  │桃園信用合作社莊敬│            │              │
│  │分社              │            │              │
├─┼─────────┼──────┼───────┤
│7 │92.11.01          │溫秋風      │              │
│  │TRC008863         │20,000元    │              │
│  │台東中小企銀桃園分│            │              │
│  │行                │            │              │
├─┼─────────┼──────┼───────┤
│8 │92.12.02          │溫秋風      │              │
│  │TRC0000000        │20,000元    │              │
│  │台東中小企銀桃園分│            │              │
│  │行                │            │              │
├─┼─────────┼──────┼───────┤
│9 │93.01.31          │溫秋風      │              │
│  │TRC0000000        │20,000元    │              │
│  │台東中小企銀桃園分│            │              │
│  │行                │            │              │
├─┼─────────┼──────┼───────┤
│10│93.03.03          │詹德斌      │              │
│  │I0000000          │20,000元    │              │
│  │桃園信用合作社莊敬│            │              │
│  │分社              │            │              │
├─┼─────────┼──────┼───────┤
│11│93.04.03          │溫秋風      │              │
│  │TRC0000000        │20,000元    │              │
│  │台東中小企銀桃園分│            │              │
│  │行                │            │              │
├─┼─────────┼──────┼───────┤
│12│93.05.03          │詹德斌      │              │
│  │I0000000          │20,000元    │              │
│  │桃園信用合作社莊敬│            │              │
│  │分社              │            │              │
├─┼─────────┼──────┼───────┤
│13│93.06.05          │詹德斌      │              │
│  │I0000000          │20,000元    │              │
│  │桃園信用合作社莊敬│            │              │
│  │分社              │            │              │
└─┴─────────┴──────┴───────┘
